臺灣彰化地方法院刑事判決　　　　　　　　　　　　　九十三年度簡上字第八二號
　　上　訴　人　臺灣彰化地方法院檢察署檢察官
　　被　　　告　甲○○
右列上訴人因被告違反毒品危害防制條例案件，不服本院九十三年度斗簡字第一七一
號，中華民國九十三年六月三十日第一審簡易判決（聲請簡易處刑案號：九十三年度
毒偵字第六六七號）及移
三六三、三四八二、三五四九、三九二四、四二０四號），本院管轄之第二審合議庭
判決如左︰
    主  文
原判決撤銷。
甲○○連續施用第二級毒品，處有期徒刑陸月，如易科罰金，以參佰元折算壹日。
扣案如附表所示之甲基安非他命肆包（毛重合計約壹點陸公克）沒收銷燬之，如附表
所示之吸食器貳組、玻璃球壹個、吸管參支、包裝袋壹個均沒收。
    事  實
一、甲○○前因施用毒品案件，經送觀察、勒戒後，認無繼續施用毒品之傾向，於八
    十八年十一月十五日執行完畢釋放，並由台灣彰化地方法院檢察署檢察官以八十
    八年度毒偵字第一四七二號為不起訴處分確定。詎其竟不知悔改，復基於概括之
    犯意，自九十三年三月初起，至九十三年十一月四日止，在彰化縣二林鎮友人住
    處或「榮成紙廠停車場」等地，將甲基安非他命（起訴書誤載為安非他命）置於
    玻璃球內，其下以火燒烤而吸其煙霧之方式，先後多次施用第二級毒品甲基安非
    他命，約每隔二日施用一次。嗣先後於附表所示時間、地點為警查獲，並扣得其
    所有如附表所示之甲基安非他命共計四包，及其所有供施用甲基安非他命之吸食
    器二組、玻璃球一個、吸管三支、包裝袋一個。
二、案經彰化縣警察局二林分局、彰化分局報請台灣彰化地方法院檢察署檢察官偵查
    起訴及移送併案審理。
    理  由
一、右揭犯罪事實，業據被告於本院審理時供承不諱，且有扣案如附表所示之甲基安
    非他命共計四包，及吸食器二組、玻璃球一個、吸管三支、包裝袋一個等為證，
    該扣案結晶物四包經鑑驗結果，確檢出安非他命類反應，有警局之初步檢驗報告
    單在卷足稽，且被告先後經查獲後採尿檢驗結果，均檢出甲基安非他命陽性反應
    ，有彰化縣衛生局檢驗通知書附卷可參，又被告前因施用毒品案件，經送觀察、
    勒戒後，認無繼續施用毒品之傾向，於八十八年十一月十五日執行完畢釋放，並
    由台灣彰化地方法院檢察署檢察官以八十八年度毒偵字第一四七二號為不起訴處
    分確定等情，亦有台灣高等法院被告全國前案紀錄表在卷足憑，本件事證明確，
    被告之犯行堪予認定。
二、核被告所為，係犯毒品危害防制條例第十條第二項之施用第二級毒品罪。其為供
    施用而持有第二級毒品之低度行為已為其施用之高度行為吸收，不另論罪。起訴
    書雖僅載明被告最後犯行時間為九十三年三月五日止，然其餘部分與起訴書所載
    部分具有連續犯之裁判上一罪關係，為起訴效力所及，基於審判不可分之原則，
    本院自應一併審究。又被告先後多次施用第二級毒品犯行，時間緊接，所犯又係
    構成要件相同之罪名，顯係基於概括犯意反覆為之，為連續犯，應依刑法第五十
    六條之規定論以一罪，並加重其刑。
三、起訴意旨另略以：被告自八十九年間起至九十三年二月底止，亦有連續施用第二
    級毒品甲基安非他命犯行云云，訊據被告堅決否認此部份犯行，辯稱：係自九十
    三年三月初起施用等語，而檢察官認被告有此部分犯行之主要論據，係被告在警
    詢或偵訊時之供述，但被告於本院審理時已否認此部分犯行，其就此部分所述先
    後不同，已有瑕疵，且又查無其他證據足以證明被告確有此部分犯行，無從證明
    被告確有此部分犯罪行為，而檢察官認此部分與上述論罪科刑部分具有連續犯之
    裁判上一罪關係，爰不另為無罪之諭知。
四、原審以被告連續施用第二級毒品論罪科刑，固非無見，但原審誤認被告自八十九
    年間起至九十三年二月底止亦有連續施用第二級毒品甲基安非他命犯行（如前所
    述），且不及審理移送併案審理部分，均有違誤，上訴人指摘原判決並非允當，
    為有理由，應予撤銷改判。爰審酌被告之素行、犯罪動機、施用毒品之犯罪情節
    、先後多次遭查獲、及其犯後坦承犯行之態度等一切情狀，量處如主文所示之刑
    ，並諭知易科罰金之折算標準，以示懲儆。扣案如附表所示之甲基安非他命四包
    ，為查獲之毒品，均沒收銷燬之，另扣案如附表所示之吸食器二組、玻璃球一個
    、吸管三支、包裝袋一個，均為被告所有供施用甲基安非他命所用之物，均依法
    宣告沒收。
據上論斷，應依刑事訴訟法第四百五十五條之一第一項、第三項、第三百六十九條第
一項前段、第三百六十四條、第二百九十九條第一項前段，毒品危害防制條例第十條
第二項，第十八條第一項前段，刑法第十一條前段、第五十六條、第四十一條第一項
前段、第三十八條第一項第二款，罰金罰鍰提高標準條例第二條，判決如主文。
本案經檢察官郭棋湧到庭執行職務。
中    華    民    國    九十三    年      十二      月      三十        日
                              台灣彰化地方法院刑事第三庭
                                  審判長法官  余  仕  明
                                  法      官  游  秀  雯
                                  法      官  簡  婉  倫
右正本證明與原本無異。
本件不得上訴。
                                  法院書記官  梁  高  賓
中    華    民    國    九十四    年        一      月        三        日
~t36l2x6Q4vFK;  附  表：
┌──┬─────────┬──────────────┬───────────┐
│編號│ 查 獲 之 時 間   │    查 獲 之 地 點          │查 扣 之 物 品        │
├──┼─────────┼──────────────┼───────────┤
│一  │九十三年三月六日二│彰化縣二林鎮榮成紙廠前停車場│甲基安非他命一包（毛重│
│    │十二時三十分許    │                            │約０．三公克）        │
├──┼─────────┼──────────────┼───────────┤
│二  │九十三年五月十二日│二林分局大城分駐所（另因竊盜│無。                  │
│    │                  │案為警查獲，經被告同意採尿）│                      │
├──┼─────────┼──────────────┼───────────┤
│三  │九十三年七月六日十│彰化縣芳苑鄉○○村○○路頂后│吸食器一組、玻璃球一個│
│    │時十分許          │段五九巷三號                │、吸管一支。          │
├──┼─────────┼──────────────┼───────────┤
│四  │九十三年八月二十五│二林分局草湖派出所（經被告同│無。                  │
│    │日十七時十分許    │意採尿）                    │                      │
├──┼─────────┼──────────────┼───────────┤
│五  │九十三年九月三日十│彰化縣二林鎮○○路○段三二二│甲基安非他命一包（毛重│
│    │二時許  │號電梯前                    │約０．六公克）        │
├──┼─────────┼──────────────┼───────────┤
│六  │九十三年九月十二日│彰化縣彰化市○○路○段二八四│甲基安非他命一包（毛重│
│    │八時五十分許      │號前                        │約０．四公克）        │
├──┼─────────┼──────────────┼───────────┤
│七  │九十三年九月十七日│彰化縣二林鎮○○街與三和街口│甲基安非他命一包（毛重│
│    │十二時許          │                            │約０．三公克）、包裝袋│
│    │                  │                            │一個、吸管二支。      │
├──┼─────────┼──────────────┼───────────┤
│八  │九十三年九月二十日│二林分局路上派出所（經被告同│無。                  │
│    │十六時許          │意採尿）                    │                      │
├──┼─────────┼──────────────┼───────────┤
│九  │九十三年十一月二日│彰化縣鹿港鎮山崙里山寮巷五六│吸食器一組            │
│    │十七時許          │之五號                      │                      │
└──┴─────────┴──────────────┴───────────┘
